【裁判字號】    90,台上,4611
【裁判日期】    900726
【裁判案由】    違反槍砲彈藥刀械管制條例
【裁判全文】
最高法院刑事判決                                九十年度台上字第四六一一號
    上  訴  人  甲○○
右上訴人因違反槍砲彈藥刀械管制條例案件，不服台灣高等法院台中分院中華民國八
十八年五月四日第二審判決（八十八年度上訴字第七四四號，起訴案號：台灣彰化地
方法院檢察署八十七年度偵字第三八○六號），提起上訴，本院判決如左：
    主  文
上訴駁回。
    理  由
按刑事訴訟法第三百七十七條規定，上訴於第三審法院，非以判決違背法令為理由，
不得為之。是提起第三審上訴，應以原判決違背法令為理由，係屬法定要件。如果上
訴理由狀並未依據卷內訴訟資料，具體指摘原判決不適用何種法則或如何適用不當，
或所指摘原判決違法情事，顯與法律規定得為第三審上訴理由之違法情形，不相適合
時，均應認其上訴為違背法律上之程式，予以駁回。本件上訴意旨略稱：(一)上訴人固
於十餘年前拾得子彈一顆而持有，惟當時持有之意，僅因好奇、觀賞留為紀念之意，
非意圖犯罪而持有，藏放至今，不具備實質違法性，無加以處罰必要，原審未斟酌及
此，有判決不備理由之違誤。(二)上訴人所持之子彈已呈鏽蝕狀，刑事警察局鑑識人員
僅就子彈外部檢視，認定該子彈具殺傷力，原審未再送其他鑑識單位調查，有應於審
判期日調查之證據未予調查之違誤。(三)上訴人於提起第二審上訴時，上訴狀指稱：「
按被告如此坦承，並無卸責之詞，案經警員至該住所，因被告先提起在附近海邊拾獲
該顆子彈之事情，不知是否具有殺傷力，……」等語，即係提出自首之事實，原審未
就該自首事實加以調查及審酌，有應於審判期日調查之證據未予調查及判決不備理由
之違誤等語。
惟查原判決認定上訴人有事實欄所載之未經許可持有子彈行為，而維持第一審論處上
訴人未經許可持有子彈罪刑之判決，駁回上訴人在第二審之上訴，係依憑上訴人自白
供認有未經許可持有子彈之事實，且有扣案之子彈一顆可資佐證，該子彈經送鑑定結
果，認係國造七‧六二ＭＭ步槍子彈，具有殺傷力，有內政部警政署刑事警察局鑑驗
通知書一件在卷可稽等情，為其論罪之依據。並明：上訴人雖於原審辯稱：伊只是
好奇而留存，並無犯罪之意圖云云，惟按槍砲彈藥刀械管制條例第十二條第四項之未
經許可持有子彈罪，並不以犯他罪之意圖為必要，上訴人所辯，並不足影響其犯罪之
成立等理由綦詳，自難指摘原判決有不備理由之違法。又上訴人持有之子彈，經鑑驗
屬制式五七步槍子彈，亦即係國造七‧六二ＭＭ步槍子彈，具殺傷力，有上開鑑驗通
知書附卷可稽。上訴人於原審亦表示對該鑑驗結果無意見（見原審卷審判筆錄），自
不得於提起第三審上訴後，提出再送其他鑑驗機關鑑驗之新證據方法之聲明，並據以
指摘原審即有未盡調查證據職責之違法。又據上訴人於警訊時及於第一審法院審理中
供稱伊持有之子彈係收藏在住宅，為警方搜索查獲等語等情，足認其並無自首情事，
上訴人於原審亦未明確表示其有自首之事實，原審因而未審酌其於第二審上訴狀空口
及伊先提起在附近海邊拾獲子彈乙節，而為自首減刑之論斷，尚難遽指即有應於審
判期日調查之證據未予調查及判決不備理由之違誤。綜上所述，上訴意旨指摘各項，
顯與法律規定得為第三審上訴理由之違法情形不相適合，其上訴違背法律上之程式，
應予駁回。
據上論結，應依刑事訴訟法第三百九十五條前段，判決如主文。
中      華      民      國     九十     年      七      月    二十六    日
                              最高法院刑事第十二庭
                                  審判長法官  呂  潮  澤
                                        法官  陳  世  雄
                                        法官  孫  增  同
                                        法官  林  開  任
                                        法官  蕭  權  閔
      右正本證明與原本無異
                                              書  記  官
中      華      民      國     九十     年      八      月      二      日


司法院資訊處製作；財團法人民間司法改革基金會備份。
